【裁判字號】    98,易,200
【裁判日期】    980410
【裁判案由】    竊盜等
【裁判全文】
臺灣臺中地方法院刑事判決               98年度易字第200號
公  訴  人  臺灣臺中地方法院檢察署檢察官
被      告  丙○○
                    （現因另案在臺灣臺中監獄執行中）
            乙○○
上列被告等因竊盜等案件，經檢察官提起公訴（97年度偵字第31
10號），本院裁定進行簡式審判程序，判決如下：
    主    文
丙○○犯如附表一、二所列之罪，各處如附表一、二所示之刑（
含主刑及從刑）。又收受贓物，處有期徒刑貳月。應執行有期徒
刑肆年貳月，扣案之中心衝、活動扳手各壹支，均沒收；並於刑
之執行前，令入勞動場所強制工作，期間為參年。
乙○○犯如附表一、三所列之罪，各處如附表一、三所示之刑（
含主刑及從刑）。主刑部分應執行有期徒刑貳年貳月。
    犯罪事實
一、丙○○前曾於民國90年間因犯加重強盜罪，而為臺灣高等法
    院臺中分院以91年度上訴字第52號判處期徒刑7年確定，入
    監服刑後，於95年9月18日因假釋而出監。惟丙○○有犯罪
    之習慣，於假釋期間，又意圖為自己不法之所有，或獨自1
    人，或與乙○○，或與乙○○、癸○○結夥三人以上（癸○○所涉犯行僅附表一編號2之部分，且與告訴人丁○○為旁
    系血親四親等之親屬關係，因丁○○撤回告訴，另為公訴不
    受理之判決），或與真實身分不詳、綽號「阿明」之成年男
    子等人基於共同犯意之聯絡，而分別實施詳如附表一、二所
    示等計9次普通竊盜及加重竊盜等行為。丙○○並另行起意
    ，於96年12月底某日，在台中市○○路與大墩六街口附近，
    明知姓名年籍不詳、綽號「文傑」之成年友人所交付票號為
    AU0000000號、發票日係96年12月31日、面額新臺幣（下同
    ）8840元、由臺灣中小企業銀行埔里分行擔任付款人之支票
    乙紙為來源不明之贓物（原為甲○○所有，於96年12月7日5
    時許，在南投縣埔里鎮○○路32號，遭不明歹徒3人強盜而
    失去持有），竟仍予收受。嗣為警於97年1月11日凌晨2時30
    分許，在彰化縣彰化市○○路與永安街口查獲，扣得其所有
    供附表一編號2之犯罪所用之中心衝1支、供附表二編號5所
    示犯行使用之活動扳手1支，及起出上開支票1張、附表一編
    號2被害人丁○○失竊之DUNHILL男錶1支、附表二編號5被害
    人寅○○失竊之牌照7587-GD號車牌2面，並經其自首附表一
    編號3、附表二編號4、6、7、8、9等犯行，而查獲上情。
二、乙○○意圖為自己不法之所有，或獨自1人，或與丙○○，
    或與丙○○、癸○○結夥三人以上，而基於共同犯意之聯絡
    ，分別實施如附表一、三等所示共4次普通竊盜及加重竊盜
    等犯行。嗣因丁○○於附表一編號2部分失竊後，報警而提
    提供其住處之監視錄影所攝得丙○○駕用牌照4179-JV號自
    小客車之畫面供調查，而為警鎖定丙○○涉案後，於前揭時
    地查獲丙○○，經丙○○供述附表一編號2之犯行及自首附
    表一編號3之部分後，乙○○為警調查另自首附表一編號1、
    附表三編號10等部分，始查悉上情。
三、案經台中巿警察局第三分局報請臺灣臺中地方法院檢察署檢
    察官偵查起訴。
    理    由
一、訊據被告丙○○、乙○○對於前開犯罪事實均坦承不諱，而
    皆為認罪之表示。經查：被告2人確有附表一至三等所載犯
    行，除有被害人丁○○、戊○○、壬○○、寅○○、丑○○
    、蔡李素貞、己○○、子○○、庚○○及甲○○於警詢時之
    陳述，及被害人丁○○、己○○、丑○○於檢察官訊問時所
    具結之證詞在卷可憑外，並有前開支票影本1紙、被害人寅
    ○○所有牌照為7857-GD號自小客車之行車執照影本1份、贓
    物認領保管單3件、被害人丁○○所提供之監視錄影畫面翻
    拍之照片13張、警方查獲被告丙○○時所拍攝之現場及贓物
    等照片13張、被告2人帶同警方前往附表一至三所示各犯罪
    地點查證所拍攝之照片18張及扣案之中心衝、活動扳手各1
    支等可為佐證；且從上開其他方面調查所得之證據資料，足
    見被告2人於本院審理時所為認罪之自白顯屬事實，亦可採
    為證據。故本件事證明確，前揭被告2人所為普通竊盜、加
    重竊盜及收受贓物等犯行，均已足可認定。
二、核被告等所為，附表一編號1部分均係犯刑法第321條第1項
    第1、2款之加重竊盜罪，附表一編號2部分均係同法條第1項
    第1、2、3、4款之加重竊盜罪，附表一編號3部分均係同法
    條第1項第1款之加重竊盜罪；又被告丙○○於附表二編號4
    、5所犯為刑法第321條第1項第3款之加重竊盜罪、編號6所
    犯為同法條第1項第2款之加重竊盜罪、編號7所犯為同法條
    第1項第1款之加重竊罪，編號8、9所犯者則為刑法第320條
    第1項之普通竊盜罪，及犯刑法第349條第1項之收受贓物罪
    ；另被告乙○○於附表三編號10所犯者，為刑法第320條第1
    項之普通竊盜罪。被告2人間及其等與癸○○間，就附表一
    編號1至3所載犯行，被告丙○○與真實姓名不詳、綽號「阿
    明」之成年男子間就附表二編號6、7、9等犯行，均有犯意
    聯絡及行為分擔，皆為共同正犯。上開被告2人各自所犯之
    多次犯行間，因犯意各別，行為互殊，均應分論併罰。惟被
    告丙○○就附表一編號3、附表二編號4、6、7、8、9等犯行
    ，自首而接受裁判；被告乙○○則就附表一編號1、附表三
    編號10等犯行，自首而接受裁判，爰皆依刑法第62條前段，
    就各該犯行均減輕其刑。至被告丙○○雖辯稱其就附表一編
    號1、2等部分亦皆符合自首之要件云云；然編號2部分，警
    方是根據告訴人丁○○提供其住處之監視錄影畫面，因拍得
    行為人2人共乘車牌號碼4179-JV號自小客車，而訪查得知駕
    用該車者即係被告丙○○，乃佈線於前開時地查獲被告丙○○等事實，有被害人丁○○於97年1月6日警詢時之陳述及台
    中巿警察局第三分局偵查隊之小隊長許殿敏於97年2月14日
    之職務報告各在卷可憑，故被告丙○○於到案後，儘管坦承
    附表一編號2之犯行，也供出與被告乙○○共犯，然其等均
    不符合自首之要件；此外，附表一編號1之犯行，被告丙○○到案後，於97年1月11日初次警詢、同日檢察官訊問時，
    均矢口否認涉案，此有其各該筆錄在卷可參，迨至被告乙○○於97年2月13日為警調查時，始主動供承係其與被告丙○○所共犯而接受裁判，此有被告乙○○上述警詢之調查筆錄
    附卷足明，故此部分乃被告乙○○構成自首，被告丙○○則
    無自首可言；另附表一編號3部分，則因被告丙○○先於97
    年2月4日警詢時主動坦承，並供述與被告乙○○共犯，而接
    受裁判，故被告丙○○符合自首之要件，反倒是被告乙○○
    後於97年2月13日為警調查時雖亦供認此部分犯行，然因被
    告丙○○已先向警方供述係與乙○○所共犯，故被告乙○○
    就此部分即不構成自首，併予敘明。爰審被告2人多次侵入
    他人住宅竊盜，或於夜間犯案，甚或攜帶兇器為之，不僅造
    成各被害人損失不輕，且相當危害社會治安，經再考量其等
    各次犯罪之動機、目的、方法、手段、參與之程度及坦承犯
    行之態度等一切有利、不利之情狀後，就其等各次竊盜犯行
    分別量處如附表一至三之「判決主文」欄內所載之刑，並就
    被告丙○○於附表二編號9所犯者，依中華民國九十六年罪
    犯減刑條例第2條第1項第3款之規定，減其宣告刑2分之1，
    及就被告丙○○另犯之收受贓物罪判處如主文所示之刑，再
    定其等各應執行之刑。扣案之中心衝、活動扳手各1支，乃
    被告丙○○所有，分供附表一編號2與被告乙○○等人犯罪
    之用及附表二編號5獨自犯罪所用等事實，業據被告丙○○
    於97年1月11日之警詢及97年9月9日檢察官訊問時陳明在卷
    ，爰依刑法第38條第1項第2款，均予宣告沒收。此外，被告
    丙○○於附表二編號4單獨所犯部分，雖有使用螺絲起子1支
    ，然因無扣案，為免將來無從執行，不予沒收。末按，竊盜
    犯贓物犯保安處分條例第3條第1項關於竊盜犯、贓物犯令入
    勞動場所強制工作之規定，旨在對於竊盜犯、贓物犯之習慣
    性犯者，強制從事勞動，以養成正確之工作習慣及謀生觀念
    ，使能適應社會生活，而達教化、治療之目的；行為人有無
    令入勞動場所強制工作之必要，應審酌其行為之常習性、嚴
    重性、危險性及對未來行為之期待性，依比例原則決定之，
    此有最高法院95年度台上字第6571號裁判要旨可資參酌。本
    案參見被告丙○○之臺灣高等法院被告前案紀表後，可知其
    曾於90年間因犯加重強盜罪，經臺灣高等法院臺中分院以91
    年度上訴字第52號判處有期徒刑7年確定，入監服刑後，於9
    5年9月18日因假釋而出監，乃於假釋期間內，竟未守本分，
    反而一再實施前揭之竊盜等犯行，其有犯竊盜罪之習慣，至
    堪認定，經再依上開最高法院裁判所揭示意旨，依比例原則
    加以審核後，厥有必要於刑之執行前，令入勞動場所強制工
    作，故依竊盜犯贓物犯保安處分條例第3條第1項、第5條第1
    項前段等規定，對被告丙○○宣告於刑之執行前令入勞動場
    所強制工作，期間為3年。
據上論斷，應依刑事訴訟法第273條之1第1項、第299條第1項前
段，刑法第28條、第320條第1項、第321條第1項第1、2、3、4款
、第349條第1項、第62條前段、第51條第5款、第38條第1項第2
款，竊盜犯贓物犯保安處分條例第3條第1項、第4條、第5條第1
項前段，刑法施行法第1條之1第1項、第2項前段，中華民國九十
六年罪犯減刑條例第2條第1項第3款、第7條，判決如主文。
本案經檢察官辛○○到庭執行職務。
中    華    民    國    98    年    4     月    10    日
                  刑事第六庭    法  官  莊深淵
以上正本證明與原本無異。
如不服本判決應於收受判決後10日內向本院提出上訴書狀，並應
敘述具體理由；其未敘述上訴理由者，應於上訴期間屆滿後20日
內向本院補提理由書（均須按他造當事人之人數附繕本）「切勿
逕送上級法院」。
告訴人或被害人對於判決如有不服具備理由請求檢察官上訴者，
其上訴期間之計算係以檢察官收受判決正本之日期為準。
                                書記官  吳彩華
中    華    民    國    98    年    4     月    10    日
附錄論罪科刑法條
中華民國刑法第320條（普通竊盜罪、竊佔罪）：
意圖為自己或第三人不法之所有，而竊取他人之動產者，為竊盜
罪，處5年以下有期徒刑、拘役或5百元以下罰金。
意圖為自己或第三人不法之利益，而竊佔他人之不動產者，依前
項之規定處斷。
前二項之未遂犯罰之。
中華民國刑法第321條（加重竊盜罪）：
犯竊盜罪而有左列情形之一者，處六月以上、五年以下有期徒刑
：
一、於夜間侵入住宅或有人居住之建築物、船艦或隱匿其內而犯
    之者。
二、毀越門扇、牆垣或其他安全設備而犯之者。
三、攜帶兇器而犯之者。
四、結夥三人以上而犯之者。
五、乘火災、水災或其他災害之際而犯之者。
六、在車站或埠頭而犯之者。
前項之未遂犯罰之。
中華民國刑法第349條（普通贓物罪）：
收受贓物者，處3年以下有期徒刑、拘役或5百元以下罰金。
搬運、寄藏、故買贓物或為牙保者，處5年以下有期徒刑、拘役
或科或併科1千元以下罰金。
因贓物變得之財物，以贓物論。
附表一：被告丙○○與乙○○共犯部分
┌──┬────┬────┬───┬────────────┬─────┐
│編號│犯罪時間│犯罪地點│被害人│   行為態樣及所得財物   │ 判決主文 │
├──┼────┼────┼───┼────────────┼─────┤
│    │96年12月│台中市東│即告訴│丙○○、乙○○基於意圖為│丙○○共同│
│    │25日晚間│區○○路│人林俐│自己不法所有之共同犯意聯│踰越牆垣，│
│    │8時許   │437巷88 │君    │絡，同車前往上址，由何金│於夜間侵入│
│    │        │號      │      │峰在外把風，丙○○則先踰│住宅竊盜，│
│    │        │        │      │越牆垣，再接續以不詳方法│處有期徒刑│
│    │        │        │      │破壞窗戶後踰越入內，而竊│拾月。    │
│1   │        │        │      │得現金新臺幣（下同）4萬 │乙○○共同│
│    │        │        │      │元、黃金珠項鍊1條、黃金 │踰越牆垣，│
│    │        │        │      │珍珠戒子1只、鑽戒1克拉1 │於夜間侵入│
│    │        │        │      │只、金項鍊3條、金戒子3只│住宅竊盜，│
│    │        │        │      │、白金項鍊1條、行電話1支│處有期徒刑│
│    │        │        │      │等物（共值約30萬元）。嗣│捌月。    │
│    │        │        │      │因乙○○於97年2月13日警 │          │
│    │        │        │      │詢時，主動供出上情，而自│          │
│    │        │        │      │首接受裁判，始為警查獲。│          │
├──┼────┼────┼───┼────────────┼─────┤
│    │97年1月6│同上    │同上  │丙○○、乙○○與癸○○（│丙○○、何│
│    │日晚間7 │        │      │所涉親屬間竊盜罪，業據林│金峰結夥三│
│    │時30分許│        │      │俐君撤回告訴，另為不受理│人以上，攜│
│    │        │        │      │判決）結夥3人以上，同乘 │帶兇器，毀│
│    │        │        │      │車牌號碼4179-JV號自小客 │壞門扇，於│
│    │        │        │      │車抵達上址，由癸○○在外│夜間侵入住│
│    │        │        │      │把風，丙○○持其所有可供│宅竊盜，各│
│    │        │        │      │兇器使用之鐵製中心衝1支 │處有期徒刑│
│    │        │        │      │先破壞大門，再接續破壞窗│拾月。扣案│
│    │        │        │      │戶，而與乙○○侵入丁○○│之中心衝壹│
│2   │        │        │      │之住宅後，竊得聲寶牌32吋│支，沒收。│
│    │        │        │      │液晶電視1台、金飾1批、DU│          │
│    │        │        │      │NHILL男錶1支等物。嗣因林│          │
│    │        │        │      │俐君報警，提供住處之監視│          │
│    │        │        │      │錄影所攝得之上開車號供警│          │
│    │        │        │      │調查，而為警鎖定丙○○涉│          │
│    │        │        │      │案後，於97年1月11日凌晨2│          │
│    │        │        │      │時30分許，在彰化縣彰化市│          │
│    │        │        │      │三民路與永安街口，查獲林│          │
│    │        │        │      │金平，並扣得上述之中心衝│          │
│    │        │        │      │1支，及起出丁○○所失竊 │          │
│    │        │        │      │之DUNHILL男錶1支。      │          │
├──┼────┼────┼───┼────────────┼─────┤
│    │96年12月│台中巿北│戊○○│丙○○與乙○○基於意圖為│丙○○共同│
│    │30日凌晨│屯區國豐│      │自己不法所有之共同犯意聯│於夜間侵入│
│    │1時許   │街249號 │      │絡，同車抵達上址後，由何│住宅竊盜，│
│    │        │        │      │金峰留在車內把風，丙○○│處有期徒刑│
│3   │        │        │      │則徒手開啟鐵捲門侵入張永│柒月。    │
│    │        │        │      │慶之住處，而竊得項鍊1條 │乙○○共同│
│    │        │        │      │、戒子2只、存錢筒2個（內│於夜間侵入│
│    │        │        │      │有新臺幣2萬餘元）等物。 │住宅竊盜，│
│    │        │        │      │嗣因丙○○於97年2月4日為│處有期徒刑│
│    │        │        │      │警借提調查時，自首供承上│玖月。    │
│    │        │        │      │情，而為警查獲。        │          │
└──┴────┴────┴───┴────────────┴─────┘
 附表二：被告丙○○單獨所犯及與「阿明」共犯部分
┌──┬────┬────┬───┬────────────┬─────┐
│編號│犯罪時間│犯罪地點│被害人│   行為態樣及所得財物   │ 判決主文 │
├──┼────┼────┼───┼────────────┼─────┤
│    │97年1月3│台中市東│壬○○│丙○○持客觀上可供兇器使│丙○○攜帶│
│    │日11時59│區東英十│      │用之螺絲起子1支（未扣案 │兇器竊盜，│
│    │分許    │五街19號│      │），將壬○○住處之窗戶拆│處有期徒刑│
│    │        │        │      │下，而侵入行竊（侵入住宅│伍月。    │
│4   │        │        │      │部分未據告訴），竊得黃金│          │
│    │        │        │      │金飾1批，變賣得款1萬7000│          │
│    │        │        │      │元。嗣於97年2月4日為警調│          │
│    │        │        │      │查時，自首上情，而接受裁│          │
│    │        │        │      │判。                    │          │
├──┼────┼────┼───┼────────────┼─────┤
│    │97年1月8│台中巿南│寅○○│被告丙○○持其所有於客觀│丙○○攜帶│
│    │日晚間10│屯區建功│      │上可供兇器使用之活動扳手│兇器竊盜，│
│    │時30分許│路10號前│      │1支，而竊得寅○○懸掛在 │處有期徒刑│
│    │        │        │      │自小客車上之7587-GD號車 │陸月。扣案│
│5   │        │        │      │牌2面。嗣於97年1月11日凌│之活動扳手│
│    │        │        │      │晨2時30分許，在彰化市三 │1支，沒收 │
│    │        │        │      │民路與永安街口為警查獲，│。        │
│    │        │        │      │扣得上述之活動扳手1支， │          │
│    │        │        │      │並起出上開車牌2面。     │          │
├──┼────┼────┼───┼────────────┼─────┤
│    │96年5月 │台中巿東│丑○○│丙○○夥同真實姓名不詳、│丙○○共同│
│    │16日下午│區○○路│      │綽號「阿明」之成年男子，│踰越牆垣竊│
│    │6時許之 │178號   │      │基於意圖為自己不法所有之│盜，處有期│
│    │日沒前  │        │      │共同犯意聯絡，由丙○○在│徒刑肆月。│
│6   │        │        │      │外把風，「阿明」則踰越牆│          │
│    │        │        │      │垣，侵入丑○○之住處內，│          │
│    │        │        │      │徒手竊得零錢約200餘元。 │          │
│    │        │        │      │嗣於97年2月4日為警調查時│          │
│    │        │        │      │，自首上情，而接受裁判。│          │
├──┼────┼────┼───┼────────────┼─────┤
│    │96年5月 │台中巿東│蔡李素│丙○○與前述之「阿明」基│丙○○共同│
│    │16日晚間│區○○路│真    │於意圖為自己不法所有之共│於夜間侵入│
│    │8時許   │172號   │      │同犯意聯絡，由丙○○在外│住宅竊盜，│
│    │        │        │      │把風，「阿明」則於夜間從│處有期徒刑│
│7   │        │        │      │屋頂侵入蔡李素貞之住處後│陸月。    │
│    │        │        │      │，徒手竊得現金3000餘元、│          │
│    │        │        │      │禮券、相機、手錶、項鍊、│          │
│    │        │        │      │戒子、皮包等物。嗣於97年│          │
│    │        │        │      │2月4日為警調查時，自首上│          │
│    │        │        │      │情，而接受裁判。        │          │
├──┼────┼────┼───┼────────────┼─────┤
│    │96年11月│台中巿西│己○○│丙○○見己○○住處之大門│丙○○竊盜│
│    │間某日之│屯區文華│      │開啟，且無人在家，而徒手│，處有期徒│
│8   │日間    │路永新巷│      │侵入（侵入住居部分未據告│刑貳月。  │
│    │        │北一弄12│      │訴），竊得若干衣物。嗣於│          │
│    │        │號      │      │97年2月4日為警調查時，自│          │
│    │        │        │      │首上情，而接受裁判。    │          │
├──┼────┼────┼───┼────────────┼─────┤
│    │96年4月9│台中巿北│子○○│丙○○與前述之「阿明」基│丙○○共同│
│    │日下午4 │屯區三光│      │於意圖為自己不法所有之共│竊盜，處有│
│    │時許    │巷16弄8 │      │同犯意聯絡，由丙○○在外│期徒刑陸月│
│    │        │號      │      │把風，「阿明」侵入行竊（│；減為有期│
│9   │        │        │      │侵入住宅部分未據告訴），│徒刑參月。│
│    │        │        │      │而竊得現金8萬餘元、亞米 │          │
│    │        │        │      │茄手錶1支、金飾若干等物 │          │
│    │        │        │      │（共值約20餘萬元），林金│          │
│    │        │        │      │平分得8000元。嗣於97年2 │          │
│    │        │        │      │月4日為警調查時，自首上 │          │
│    │        │        │      │情，而接受裁判。        │          │
└──┴────┴────┴───┴────────────┴─────┘
 附表三：被告乙○○單獨所犯部分：
┌──┬────┬────┬───┬────────────┬─────┐
│編號│犯罪時間│犯罪地點│被害人│   行為態樣及所得財物   │ 判決主文 │
├──┼────┼────┼───┼────────────┼─────┤
│    │97年1月 │台中市北│庚○○│乙○○意圖為自己不法之所│乙○○竊盜│
│    │14日下午│屯區東光│      │有，在該處與庚○○討論欲│，處有期徒│
│    │6時許   │路636號 │      │賣車之事時，利用庚○○不│刑貳月。  │
│10  │        │中友中古│      │注意之際，竊取庚○○所有│          │
│    │        │車行    │      │、NOKIA廠牌、6210型之行 │          │
│    │        │        │      │動電話1支。嗣乙○○於97 │          │
│    │        │        │      │年2月13日警詢時，主動供 │          │
│    │        │        │      │出上情，而自首接受裁判。│          │
└──┴────┴────┴───┴────────────┴─────┘


司法院資訊處製作；財團法人民間司法改革基金會備份。
